臺灣雲林地方法院刑事判決
                                    111年度交易字第196號
公  訴  人  臺灣雲林地方檢察署檢察官
被      告  陳新財


上列被告因過失傷害案件，經檢察官提起公訴（111年度調偵字
第236號），於本院準備程序中，被告就被訴事實為有罪之陳述
，經本院裁定進行簡式審判程序，判決如下：
    主  文
陳新財犯過失傷害罪，處有期徒刑肆月，如易科罰金，以新臺幣
壹仟元折算壹日。
    事  實
    陳新財於民國110年7月4日上午6時29分許，騎乘車牌號碼00
    0-000號(起訴書誤載為CL9-607號，應予更正)普通重型機車
    ，沿雲林縣虎尾鎮新吉里某東西向產業道路，由西往東方向
    行駛，行經該產業道路與雲林縣虎尾鎮新吉里新吉枝24左9
    電桿前某南北向產業道路之交岔路口(下稱本案交岔路口)時
    ，本應注意騎車行駛至無號誌交岔路口時，轉彎車應暫停讓
    直行車先行，而依當時天候晴、日間自然光線、柏油路面乾
    燥、無缺陷、無障礙物、視距良好等情形，並無不能注意之
    情事，竟疏未注意逕行駛入本案交岔路口左轉，適有洪碎金
    騎乘車牌號碼000-0000號普通重型機車沿上開南北向產業道
    路由北往南方向直行至本案交岔路口，亦疏未注意行經無號
    誌之交岔路口，應減速慢行，作隨時停車之準備，2車閃避
    不及發生碰撞，致洪碎金受有右側遠端橈骨粉碎性骨折、右
    側腕部舟狀骨折、右肩挫傷合併旋轉環膜破裂，左側髖部挫
    傷等傷害。陳新財於肇事後停留於現場，向獲報前來處理之
    員警表明為肇事者而願接受裁判。　
    理  由
一、認定犯罪事實所憑之證據及理由
  ㈠上開犯罪事實，業據被告陳新財於警詢、偵訊及審判中坦承
    不諱(警卷第5頁至第7頁、第15頁、偵卷第23頁至第29頁、
    第63頁、第64頁)，並經證人即告訴人洪碎金證述、告訴代
    理人即洪碎金之子張育榕指訴在案（警卷第9頁至第11頁、
    第17頁、他卷第7頁正反面、偵卷第25頁至第29頁)，且有雲
    林縣警察局道路交通事故初步分析研判表1份、道路交通事
    故現場圖、調查報告表㈠㈡各1份、現場照片12張、天主教若
    瑟醫療財團法人若瑟醫院診斷證明書1紙、證號查詢機車駕
    駛人資料表及車籍資料1份在卷可稽（他卷第11頁、警卷第1
    9頁至第31頁、第45頁）。
  ㈡汽車行至無號誌之交岔路口，車道數相同時，轉彎車應暫停
    讓直行車先行，道路交通安全規則第102條第1項第2款定有
    明文。被告騎乘機車上路，對於上開規定不得諉為不知，又
    本案案發當時天候晴、日間自然光線、柏油路面乾燥、無缺
    陷、無障礙物、視距良好，有卷附道路交通事故調查報告表
    ㈠及現場照片可資佐證，客觀上無不能注意之情事，被告竟
    疏於注意，行經無號誌交岔路口左轉，未暫停讓直行之告訴
    人機車先行而貿然通過，致2車發生碰撞，顯見被告騎乘機
    車未遵守上開規定，自有應注意、能注意而不注意之過失責
    任甚明。被告上開過失行為，導致告訴人受有事實欄所載之
    傷勢，被告之過失行為與告訴人之傷害結果間具有相當因果
    關係，應屬明確。至於告訴人對於本件車禍之發生雖亦有過
    失，對於本件車禍之發生具有肇事責任，然此僅為被告量刑
    時之參考及民事責任上過失比例問題，不因此即解免被告之
    罪責。是被告之自白與事實相符，可信為真實。綜上，本案
    事證明確，被告犯行堪以認定，應依法論科。
二、論罪科刑之理由
  ㈠核被告所為，係犯刑法第284條前段之過失傷害罪。
  ㈡被告肇事後於有偵查犯罪職權之機關或公務員發覺前，主動
    向員警坦承其為車禍肇事之人，有雲林縣警察局虎尾分局交
    通分隊道路交通事故肇事人自首情形紀錄表1紙在卷可查（
    警卷第33頁），堪認符合自首要件，爰依刑法第62條前段規
    定，減輕其刑。
  ㈢爰審酌被告騎乘機車上路，本應遵守交通法規，以保護自己
    及其他用路人之生命身體安全，卻疏未注意，不慎與告訴人
    發生車禍事故，使告訴人因此受有前開傷勢，所為不該。另
    衡及被告犯後坦承犯行，並考量迄於本案終結前，被告與告
    訴人因賠償金額未有共識而尚未達成和解，故告訴人之損害
    尚未獲得填補，與被告為肇事主因，告訴人傷勢非輕，及告
    訴代理人所表示之意見等節。參以被告無經法院判決之刑事
    前科，有臺灣高等法院被告案紀錄表1紙在卷可參（本院卷
    第77頁至第80頁），與被告自陳科技大學畢業，做工程，月
    薪新臺幣5萬元等一切情狀（本院卷第69頁、第70頁），量
    處如主文所示之刑，並諭知易科罰金之折算標準。
據上論斷，應依刑事訴訟法第273條之1第1項、第299條第1項前
段，判決如主文。
本案經檢察官李松諺提起公訴，檢察官林豐正到庭執行職務。
中　　華　　民　　國　　111 　年　　8 　　月　　17　  日
　　              刑事第一庭  法  官  黃麗竹 
以上正本證明與原本無異。　　
如不服本判決應於收受判決後20日內向本院提出上訴書狀，並應
敘述具體理由；其未敘述上訴理由者，應於上訴期間屆滿後20日
內向本院補提理由書（均須按他造當事人之人數附繕本）。「切
勿逕送上級法院」。
告訴人或被害人如不服判決，應備理由具狀向檢察官請求上訴，
上訴期間之計算，以檢察官收受判決正本之日起算。         
                              書記官  黃嫀文  
中　　華　　民　　國　　111 　年　　8 　　月　　17　　日

附錄本案論罪科刑法條全文：
中華民國刑法第284條
因過失傷害人者，處1年以下有期徒刑、拘役或10萬元以下罰金
；致重傷者，處3年以下有期徒刑、拘役或30萬元以下罰金。